【裁判字號】    98,消債更,290
【裁判日期】    990208
【裁判案由】    更生事件
【裁判全文】
臺灣士林地方法院民事裁定           98年度消債更字第290號
債  務  人  甲○○
代  理  人  李詩楷律師
上列當事人聲請更生事件，本院裁定如下：
    主  文
債務人甲○○自中華民國九十九年二月十日十七時起開始更生程
序。
命司法事務官進行本件更生程序。
    理  由
一、按債務人不能清償債務或有不能清償之虞，且無擔保或無優
    先權之債務總額未逾新臺幣（下同）1,200 萬元者，於法院
    裁定開始清算程序或宣告破產前，得向法院聲請更生，觀諸
    消費者債務清理條例第3 條、第42條第1 項規定自明。次按
    ，法院開始更生程序之裁定，應載明其年、月、日、時，並
    即時發生效力。法院開始更生或清算程序後，得命司法事務
    官進行更生或清算程序，必要時得選任律師、會計師或其他
    適當之自然人或法人一人為監督人或管理人，復為同條例第
    45條第1項、第16條所明定。
二、聲請意旨略以：伊有不能清償債務之情事，前曾於民國97年
    間以書面向最大債權金融機構即向中國信託商業銀行股份有
    限公司（下稱中國信託）請求共同協商債務清償方案。惟伊
    配偶於97年4 月因擴大性心肌病變不幸過世，致債務人需一
    肩扛起家庭經濟重擔，然伊身體狀況亦不佳，以臨時性代賑
    工為生，每月收入僅有1 萬元上下，加上每月1 萬8,000 元
    之低收入戶補助，負擔一家三口生計，確屬難事，遭中國信
    託以伊未能接受顯足以負擔之還款方案為由協商不成立。又
    伊無擔保或無優先權之債務總額未逾1,200 萬元，復未經法
    院裁定開始清算程序或宣告破產，爰向本院聲請更生等語。
三、經查，債務人所主張之上開事實，業據提出全戶戶籍謄本、
    財政部臺北市國稅局96、97年度綜合所得稅各類所得資料清
    單、財產歸屬資料清單、薪資轉帳帳戶存摺內頁影本、前置
    協商不成立通知書、配偶梁立民之死亡證明書、臺北市低收
    入戶卡、政府補助轉帳存摺（見本院卷第11、12至17、24、
    30、37、62至67頁）等為證，核閱屬實。是債務人每月代賑
    工之收入及低收入戶補助共計約2 萬9,449 元，扣除其自陳
    每月支出2 萬3,000 元後，僅餘6,449 元，而其無擔保及無
    優先權債權總額達83萬5,493 元。從而，其主張有不能清償
    債務之情事，應堪認為真實。此外，復查無債務人有消費者
    債務清理條例第6 條第3 項、第8 條或第46條各款所定駁回
    更生聲請之事由存在，則債務人聲請更生，應屬有據，揆諸
    首開說明，應予開始更生程序，並命司法事務官進行本件更
    生程序。
四、爰裁定如主文。
中    華    民    國    99    年    2     月    8     日
                  民事第二庭  法      官  方彬彬
上為正本係照原本作成。
本件不得抗告。
中    華    民    國    99    年    2     月    8     日
                              書  記  官  羅伊安

司法院資訊處製作；財團法人民間司法改革基金會備份。
